臺北高等行政法院裁定
111年度交上字第70號
上  訴  人  王駿森                                      
被 上訴 人  新北市政府交通事件裁決處


代  表  人  李忠台（處長）
上列當事人間交通裁決事件，上訴人對於中華民國110年12月30
日臺灣新北地方法院110年度交字第760號行政訴訟判決，提起上
訴，本院裁定如下：
　　主  文
上訴駁回。
上訴審訴訟費用新臺幣柒佰伍拾元由上訴人負擔。
　　理  由
一、按對於交通裁決事件之判決提起上訴，非以其違背法令為理
    由，不得為之，行政訴訟法第237條之9第2項準用第235條第
    2項規定甚明。又當事人對於地方法院交通裁決事件之判決
    上訴，如依行政訴訟法第237條之9準用第236條之2第3項、
    第243條第1項規定，以判決有不適用法規或適用不當為理由
    時，其上訴狀或理由書應表明原判決所違背之法令及其具體
    內容；若係成文法以外之法則，應揭示該法則之旨趣，倘為
    司法院解釋，則為揭示該解釋之字號或其內容。如以行政訴
    訟法第237條之9第2項準用第236條之2第3項、第243條第2項
    所列各款情形為理由時，其上訴狀或理由書，應揭示合於該
    條項各款之事實。上訴狀或理由書如未依此項方法表明者，
    即難認為已對交通裁決事件之判決之違背法令有具體之指摘
    ，其上訴自難認為合法。
二、上訴人前於民國109年9月17日22時3分，駕駛車牌號碼000-0
    000號自用小客車，行經國道三號高速公路南下65公里路段
    時，因「一、汽車駕駛人酒精濃度超過規定標準（0.4-0.55
    〈未含〉）。二、駕駛非其駕駛執照種類之車輛，違規應受吊
    扣駕駛執照處分。」經桃園市政府交通事件裁決處以110年2
    月26日桃交裁罰字第58-ZTYA30340號違反道路交通管理事件
    裁決書，裁處上訴人記違規點數5點，並應參加道路交通安
    全講習確定。嗣上訴人於110年3月12日11時35分，駕駛車牌
    號碼000-0000號自用小貨車（下稱系爭車輛），行經花蓮縣
    ○○鄉○○路0段北上路段即臺九線北上198公里117公尺處，經
    花蓮縣警察局吉安分局稻香派出所警員以非固定式雷射測速
    儀測得其行駛速度為時速75公里（速限為時速60公里，測距
    ：217公尺），乃當場填製花蓮縣警察局花警交字第P115070
    40號舉發違反道路交通管理事件通知單對上訴人予以舉發。
    被上訴人認上訴人有「一、汽車駕駛人行車速度，超過規定
    之最高時速20公里以內。二、依條例第68條第2項規定記違
    規點數5點復於1年內點數達6點或違規應受吊扣駕照處分」
    之違規事實，乃依道路交通管理處罰條例第40條、第63條第
    1項第1款（漏載）、第68條第2項（但書）及違反道路交通
    管理事件統一裁罰基準表等規定，於110年9月29日以新北裁
    催字第48-P11507040號違反道路交通管理事件裁決書，裁處
    上訴人罰鍰新臺幣1,600元，並記違規點數1點，吊扣駕駛執
    照24個月。上訴人不服，提起行政訴訟，經原審移請被上訴
    人重新審查後，被上訴人於同年11月24日以同字號重新作成
    裁決書(仍維持上開裁處內容，僅更正刪除原記載關於駕駛
    執照逾期不繳送之易處處分部分），嗣經原判決駁回上訴人
    之訴，上訴人遂提起本件上訴。
三、上訴人對原判決提起上訴，主張略以：原判決僅以花蓮縣警
    察局吉安分局110年4月27日吉警交字第1100009483號函檢附
    之疑有事後補照可能之照片為據，而就本應同時先後完成之
    照片，為何只有「警52」標誌那張照片有日期、時間部分，
    未予以說明即做成判決。舉發員警稱系爭路段多處劃設有限
    速標誌，惟臺九線北上車道，從200K南華橋至197.5K近南華
    二街口處，僅在近198.1K處分隔島之燈桿上掛有限速標誌及
    路面有限速字樣。當車前有大車時，則難以看見標誌，且在
    看見標誌前已被先行攝錄違規，難道要緊急剎車，置他人車
    安全於不顧嗎？系爭雷射測速儀器雖經檢驗合格，但是否適
    用於交通測速執法，原判決亦無明確說明。上訴人單靠送貨
    零星工作勉強維持生計，如失去駕照，生活即刻陷入困境，
    若真無法撤銷，請求改裁罰系爭車輛云云。經核上訴意旨無
    非係重述其於原審已主張而為原判決所不採之理由，及以其
    主觀見解，就原審所為論斷或指駁不採者，仍執陳詞爭議，
    難認已具體說明原判決有何不適用法規或適用法規不當之情
    形。依首開規定及說明，應認其上訴為不合法。
四、結論：本件上訴為不合法，裁定如主文。 
中　　華　　民　　國　　111 　年　　3 　　月　　29　　日
　　　　　          臺北高等行政法院第四庭 
                              審判長法  官　高愈杰
                                    法  官　鍾啟煒
                                    法  官　李君豪  
上為正本係照原本作成。
不得抗告。
中　　華　　民　　國　　111 　年　　3 　　月　　29　　日
          　　　　　　      　　　  書記官  樓琬蓉